【裁判字號】    94,上訴,2526
【裁判日期】    950406
【裁判案由】    貪污治罪條例等
【裁判全文】
臺灣高等法院臺中分院刑事判決        94年度上訴字第2526號
上  訴  人
即  被  告  丁○○
                    （
選任辯護人  劉家驥  律師
上列上訴人因違反毒品危害防制條例等案件，不服臺灣臺中地方
法院94年度訴字第1975號中華民國94年10月28日第一審判決（起
訴案號：臺灣臺中地方法院檢察署93年度偵字第16295、16311號
），提起上訴，本院判決如下：
    主  文
上訴駁回。
    事  實
一、丁○○綽號「阿雄」，明知海洛因係屬毒品危害防制條例第
    2條第2項第1 款之第一級毒品，不得持有、販賣，竟以營利
    為目的，基於販賣第一級毒品海洛因之概括犯意，先後自綽
    號「阿德」之年籍、姓名均不詳之成年男子處販入第一級毒
    品海洛因，即分別於民國93年9月初某日及93年9月11日，在
    丁○○位於臺中市○○區○○路109號5樓之6 居住處，各以
    新臺幣（下同）三千元之價格，連續販賣第一級毒品海洛因
    予許恭敏（綽號阿敏）共二次（二次交易重量均不詳，每次
    約可供許恭敏施用二日，每日約五至六回，每回約一根香菸
    的吸食量；第二次購得之海洛因，經許恭敏以糖粉稀釋後分
    裝成二包，毛重共0.7公克，嗣經警查獲） ，其中第二次交
    易時，許恭敏並先撥打丁○○之電話（電話號碼不詳，手機
    為NOKIA 6600，價值一萬三千元）聯繫，表明要到丁○○上
    開住處，抵達後即告以購買第一級毒品海洛因及數量，丁○○隨後交付三千元份量之海洛因，並同時收取價金三千元，
    或予以暫時賒欠，但事後亦順利取得價款。總計丁○○二次
    販賣第一級毒品海洛因，共得款六千元。
二、嗣於 93年9月14日上午11時10分許，彰化縣警察局田中分局
    刑事組員警在彰化縣員林鎮○○路47之3 號如豪電子遊藝場
    查獲許恭敏持有第一級毒品海洛因二包（警方秤量毛重共計
    0.7公克）、第二級毒品安非他命三包 （警方秤量毛重共計
    2.1公克） ，許恭敏供稱該第一級毒品海洛因係向丁○○所
    購得，安非他命則係丁○○所贈與（此部分未經檢察官偵查
    起訴），警方始循線於93年9月14日下午5時50分許，在丁○○上揭居住處查獲，並扣得丁○○所有或持有之第一級毒品
    海洛因六包 （淨重11.62公克，空包裝重4.09公克）、第二
    級毒品安非他命六包（警方秤量毛重16.7公克）、第二級毒
    品大麻煙草三包（淨重8.95公克，空包裝重2.16公克）、電
    子秤一個、研磨機一臺、模型器（環狀鐵圈）一組、現金十
    二萬一千元、未使用過之空塑膠袋四包（起訴書載為一批）
    、吸食毒品工具一批、糖粉一包、筆記本二本（大、小各一
    本）、大麻種子培養盆一個（丁○○施用及單純持有第一、
    二級毒品部分由檢察官另案偵辦）。並同時查獲丁○○未經
    許可，寄藏或持有之具有殺傷力之改造槍枝、制式子彈，或
    不具殺傷力之槍枝、子彈及其他相關物品（違反槍砲彈藥刀
    械管制條例部分，業經臺灣彰化地方法院判處有期徒刑二年
    ，併科罰金新臺幣十二萬元，丁○○上訴於本院後，撤回上
    訴確定）。
三、丁○○雖非依據法令從事公務之人員，亦非受公務機關委託
    承辦公務之人，惟其於上開時、地遭警依刑事訴訟法第 131
    條之1 規定執行搜索時，為免其犯行遭偵查起訴，竟另行起
    意，基於對依據法令從事刑事偵防工作之彰化縣警察局田中
    分局刑事組小隊長丙○○、偵查員乙○○，關於違背職務之
    行為行求賄賂之犯意，向丙○○、乙○○表示，其願交付放
    置房內之現金十二萬一千元，要求丙○○、乙○○放其一馬
    等語，而行求賄賂，惟經丙○○、乙○○當場嚴詞拒絕，並
    依丁○○所指稱位置扣得上開現金十二萬一千元。丁○○並
    於警詢及偵查中，自白其有向警員行求賄賂之行為。
四、案經彰化縣警察局田中分局報請臺灣臺中地方法院檢察署檢
    察官偵查起訴。
    理  由
一、有關證據能力之說明：
    按被告以外之人於審判外之言詞或書面陳述，除法律有規定
    者外，不得作為證據。又被告以外之人於檢察事務官、司法
    警察官或司法警察調查中所為之陳述，與審判中不符時，其
    先前之陳述具有較可信之特別情況，且為證明犯罪事實存否
    所必要者，得為證據，刑事訴訟法第159條第1項、第159 條
    之2分別定有明文。次按所謂具有可信之特別情況之 「絕對
    特別可信性」，係指陳述是否出於供述者之真意、有無違法
    取供情事之信用性而言，故應就偵查或調查筆錄製作之原因
    、過程及其功能等加以觀察其信用性，據以判斷該傳聞證據
    是否有顯不可信或有特別可信之情況而例外具有證據能力，
    並非對其陳述內容之證明力如何加以論斷，二者之層次有別
    ，不容混淆 （最高法院94年度臺上字第629號裁判意旨參照
    ）。本件被告之選任辯護人於原審審理時，主張證人許恭敏
    於警詢時所為之陳述屬被告以外之人於審判外之言詞陳述，
    無證據能力。然查：證人許恭敏於原審審理中經詢問者質疑
    為何與警詢、偵訊所述不符時，均未表示警詢之警員對渠有
    何刑求或恐嚇之違法取供情形，且自其 93年9月14日在警局
    中所製作之筆錄內容觀之 （見16295號偵查卷第10至15頁）
    ，其形式上符合刑事訴訟法所規定之要件。就實質內涵而言
    ，從其於筆錄末段：「（問：以上所述是否實在？有無其他
    補充意見？）實在，我提供綽號「阿雄」販賣毒品的行為給
    警方，希望警方能保密我的身分，避免我遭到報復。」等語
    （見16295號偵查卷第15頁） ，可知證人許恭敏亦能為正常
    且充分之陳述。況衡諸常情，證人於警詢中所作的陳述，除
    有違法取供之情形外，因較臨接犯罪發生之時點，記憶往往
    較為深刻鮮明，且因未及作辯解之反應，也常常與真實較為
    貼近，故相較於後來之供述，應屬可信。因此，原審認為證
    人許恭敏於上開警詢中所作之證詞，與其於原審審理中之證
    詞不符，而渠先前之陳述因具有較可信之特別情況，且為證
    明犯罪事實存否所必要，故參酌前開說明，應例外賦予證據
    能力，而與採用，並無違證據法則，合先敘明。
二、訊據上訴人即被告丁○○（以下稱被告）矢口否認有何販賣
    第一級毒品海洛因、對於依據法令從事公務之警員，關於違
    背職務之行為行求賄賂等犯行，辯稱：我是有幫謝恭敏拿，
    他和朋友到我那邊，睡醒之後，就說他沒有毒品可以用，請
    我幫他拿，那時他毒癮發作，跟我說看我有沒有地方拿，拜
    託我拿一下，因為他找不到他朋友拿，我就出去找『阿德』
    買毒品給他，買了3000元，1包，重約1公克，沒有賺取什麼
    好處，只是單純替他買毒品。那天警察進來，就直接把我推
    在地上，我說如果你們要錢，上面有錢，請他們放我一條生
    路，等我知道他們是警察的身分之後，我就沒有再說什麼了
    云云。經查：
  (一)販賣第一級毒品海洛因部分：
  1.被告確有販賣毒品海洛因予許恭敏：
  (1)關於被告如何為上開販賣毒品海洛因之行為，業據證人許恭
    敏分別於警詢時陳述明確及偵查中結證屬實，而被告為警查
    獲當日，經警方在其居住處搜出如事實欄所示之物品等情節
    ，復經警員丙○○、乙○○證述明確，並有第一級毒品海洛
    因六包 （淨重11.62公克，空包裝重4.09公克）、電子秤一
    個、研磨機一臺、模型器（環狀鐵圈）一組、未使用過之空
    塑膠袋四包、吸食毒品工具一批、糖粉一包、筆記本二本等
    與毒品施用或販賣有關之物品扣案可資佐證。又上開海洛因
    粉末經送檢驗結果，確檢出海洛因之成分，亦有法務部調查
    局 93年10月20日調科壹字第120014562號鑑定通知書一份附
    卷可參。
  (2)而本件係警方先於 93年9月14日上午11時10分許，在彰化縣
    員林鎮○○路47之3 號如豪電子遊藝場查獲許恭敏持有第一
    級毒品海洛因二包 （警方秤量毛重共計0.7公克）等物，經
    許恭敏供稱該第一級毒品海洛因係向丁○○所購得後，警方
    始循線於同日下午5時50分許，在臺中市○○區○○路109號
    5樓之6丁○○之居住處，查扣到丁○○所有之第一級毒品海
    洛因六包 （淨重11.62公克，空包裝重4.09公克）、電子秤
    一個、研磨機一臺、模型器（環狀鐵圈）一組、未使用過之
    空塑膠袋四包、糖粉一包、筆記本二本等情，業據證人許恭
    敏分別於警詢或偵、審中證述明確，復有彰化縣警察局田中
    分局搜索筆錄、執行扣押證明書及扣押物品目錄表等在卷足
    憑。從前揭扣案物品有為數不算少之毒品海洛因，及作為細
    分小包裝之空塑膠袋、秤量毒品重量用之電子秤、將海洛因
    從塊狀磨成粉狀之研磨機、稀釋毒品海洛因純度用之糖粉以
    觀，實與一般販毒者均持有一定數量之毒品、空塑膠袋，並
    將電子秤、研磨機、糖粉作為稀釋、秤量、分裝毒品海洛因
    的工具之情形相類，該等物品應與被告販賣毒品海洛因有關
    。且警方在被告居住處所查扣之筆記本二本，均係被告所有
    ，為被告供陳在卷，從其中小本之筆記本內容分別記載人名
    （如「德治」、「勝文」）、綽號（如「小張」、「阿福」
    ）、時間（如「9/5」、「9/6」）、金額（如「3000」、「
    二仟」），及代號「男生」、「女生」，甚至於詳載「阿敏
    欠女3000付清」（其中3000部分曾遭劃線刪除，但依稀可辨
    識其原有文字）等記述觀察，其中所謂「男生」、「女生」
    恰巧為一般販毒市場所稱之毒品安非他命與海洛因，與黑市
    所稱之「硬的」、「軟的」之意思相同（安非他命為結晶狀
    ，質地較硬，故俗稱「硬的」或「男生」，海洛因為粉末狀
    ，質地較鬆軟，故俗稱「軟的」或「女生」），由此幾可斷
    定被告確實有對外交易毒品之行為。而本案證人許恭敏之朋
    友平日均以「阿敏」之名相稱呼，亦為證人許恭敏所自承在
    卷（見原審卷第115頁） ，且許恭敏亦於偵查中證稱渠確實
    向被告購買二次毒品海洛因，每次各三千元等語（見第1629
    5號偵查卷第66頁） ，適與被告所有之上開筆記本所記載「
    阿敏欠女3000付清」等語相符，更足佐證被告確有販賣毒品
    海洛因給證人許恭敏之事實。雖被告於原審辯稱上開記載僅
    是其與金錢豹（酒店名）的小姐玩牌隨便記的，「阿敏」是
    該店小姐的名字云云，然被告既知「阿敏」為何人，其性別
    亦當然了然於胸，又何須於其間記載「女」字而多此一舉？
    且通觀其筆記本之內文，每筆紀錄均有「男」、「女」之文
    字載入，顯見該二字並非性別之表示，而係一種不欲人知的
    特殊代號。此外，上開筆記本的紀錄多達九筆（一人名或綽
    號之後，紀錄男、女代號及數量或金額者，即為一筆；不含
    大本筆記本），況且與人玩牌乃偶而為之之行為，當無在筆
    記本上記載而留存之必要。被告此部分之辯解，尚非可採。
  (3)證人許恭敏原與被告素昧平生，係於案發前一個月與被告相
    識，相識後即陸續從被告處取得毒品海洛因，兩人既無金錢
    債務糾紛，復無私人恩怨糾葛，為證人許恭敏於原審審理時
    證述明確（見原審卷第94、97頁），核與被告供述證人許恭
    敏係其朋友之朋友，與之並無金錢往來及個人恩怨，許恭敏
    曾至伊住處一至二次，不算熟識等語相符（見原審卷第29頁
    ）。證人許恭敏既有施用毒品之行為，當知販毒罪在法律上
    刑責之嚴重性，其與被告間既無怨隙、糾葛，當不致虛構事
    實陷害被告之動機，是渠於警詢及偵訊中之證詞，應具有相
    當高之可信度。
  (4)再按告訴人、證人之陳述有部分前後不符，或相互間有所歧
    異時，究竟何者為可採，法院仍應本其自由心證予以斟酌，
    非謂一有不符或矛盾，即認其全部均為不可採信（最高法院
    82年度臺上字第1996號判決可資參照）。本件證人許恭敏於
    原審審理時雖改稱：伊沒有向被告購買毒品，僅是請他幫忙
    買，被告沒有賺伊的錢云云。但查，證人許恭敏於警詢、偵
    查中均始終證稱是向被告購買等語，從未提及係請被告幫忙
    買，此觀證人許恭敏該二次筆錄內容即可知 （見16295號偵
    查卷第10至15頁、第65至67頁）。證人許恭敏固於偵查中證
    稱：「（你有無請被告幫你買毒品？）第二次他剛好身上有
    毒品，就交給我，第一次他身上沒毒品，我先給他錢，他出
    去約半小時後回來，就拿一包毒品給我。」等語 （見16295
    號偵查卷第66頁）。然依其上開敘述之內容觀察，證人許恭
    並未明確供述係央求被告代為向他人購買之意。因此證人許
    恭敏於原審審理中改稱沒有向被告購買毒品，僅是請他幫忙
    買云云，顯已事後迴護被告之詞，尚難採為有利於被告之論
    據。
  (5)被告於檢察官偵查時供稱：「原本是阿敏（按指許恭敏）與
    我合資買海洛因及安非他命，我們兩個人分，後來阿敏沒有
    出錢，他還向我要毒品，我就不給他」云云 （見16295號偵
    查卷第70頁），與在原審審理時之供述前後並不一致。而證
    人許恭敏於警詢、偵查及原審各次之證言，從未敘及係與被
    告合資購買或買來後一同朋分施用，被告此項辯解，亦無可
    採。
  2.被告販賣毒品海洛因確有營利之目的：
    證人許恭敏證稱：「我是跟朋友去丁○○向心路的租屋處認
    識的，大概是在一年多以前，我是跟阿福去才認識被告的，
    當天去找被告是因為去那邊吃海洛因‥‥從我認識他（按指
    丁○○）開始，到託他買藥，大概一個月左右‥‥平時沒有
    經常往來，只有請他幫忙買的時候，才跟他連絡，當時並不
    知道他的真實姓名，只知道他叫阿雄，我並沒有跟他借錢或
    欠他錢，也沒有跟他有恩怨‥‥」等語（見原審卷第91、94
    、97頁），核與被告所稱與證人許恭敏不熟，有到過伊那裡
    一、二次，並無金錢往來及個人恩怨等語相符（見原審卷第
    29頁）。被告與證人許恭敏相識之時間不長，且在相識之後
    即有毒品海洛因之買賣行為，雖被告及證人許恭敏均未供出
    歷次交付毒品之重量及純度。然毒品危害防制條例就販賣第
    一級毒品海洛因，定有極為嚴厲之刑罰，經由大眾傳播媒體
    之大力宣導，已為國人所共知，且政府近年來為杜絕毒品之
    氾濫，對查緝施用、轉讓或販賣毒品之工作雷厲風行。且以
    海洛因量微價高，取得不易，若以之販賣，當有利可圖。以
    證人許恭敏與被告僅相識一月，平日少有往來之交情，被告
    焉有甘冒重刑之風險，在無利可圖之情形下提供許恭敏第一
    級毒品海洛因之理？況證人許恭敏於原審審理時更明確證稱
    ：伊向被告所拿取之第一級毒品海洛因，一樣的錢與向其他
    人所拿取的量是一樣的等語（見原審卷第93、95頁），證人
    許恭敏從被告處取得之毒品海洛因，同樣的價錢取得相同的
    量，與一般黑市數量相當，就一般黑市當中，販毒者皆以營
    利為常態而言，被告從上開二次交易中獲取一定程度的利潤
    ，自屬合理的推論。綜合上述，被告以營利之目的而販賣第
    一級毒品海洛因與許恭敏，應可認定。被告所辯，均係事後
    卸責之詞，不足採信。
  3.綜上所述，被告販賣第一級毒品海洛因部分，事證明確，犯
    行洵堪認定。
  (二)對於依據法令從事公務之人員，關於違背職務之行為行求賄
    賂犯行部分：
    被告於警詢時供稱：「（問：警方到達你住處台中市南屯區
    ○○○路109號5樓之6時大門有無深鎖？ 警方有無表明身分
    ？）沒有鎖。警方有表明身分。（問：警方進入你屋內現場
    目視有何物？你正在做何事？）有海洛因及安非他命放在桌
    上。我無聊在剪塑膠管。（問：警方表明身分後你有無同意
    警方繼續執行搜索？）我有同意警方繼續執行搜索。（問：
    警方查獲你持有毒品時，你有無提出交付新台幣壹拾餘萬元
    給警方，要求警方放你一馬，並要警方自行至你睡的床上取
    該筆款項？）有。（問：當時警方有無答應並接受該筆行賄
    款項？）沒有答應也沒有接受該筆行賄款項。（問：警方拒
    絕後查扣該筆款項，在你面前清點該筆款項為多少錢？）警
    方在我面前清點為新台幣壹拾貳萬壹入元整。（問：你為何
    要以該筆款項行賄於查獲你的員警？）因當時我質疑是否為
    真的警察，因為我曾經被人搶錢。」等語 （見16295號偵查
    卷第6、7頁）。被告在偵查中供稱：「（問：行賄的犯罪事
    實？）扣案的新台幣十二萬一千元，是我放在我床頭，是我
    叫警察放我一馬，叫他們去拿床上的該十餘萬元。當時警察
    有表明身分，叫我趴在地上。不過我當時也懷疑他們不是警
    方。」等語（見16295號偵查卷第41頁） 。證人即前往搜索
    之警員乙○○、丙○○分別於偵查、原審及本院結證被告確
    有行賄之事實無訛，並有現金十二萬一千元扣案可資佐證。
    被告及辯護人於原審辯稱被告為警查獲時意識不清云云，並
    請求勘驗被告於警詢時之錄影光碟，及調閱被告進入看守所
    時之病歷資料以查證當時之精神狀況。經原審勘驗被告於警
    詢時之錄影光碟，勘驗結果為：「(一)、經勘驗丁○○警詢光
    碟二片，其錄影畫面清晰，錄音清楚，雖背景雜音不斷，但
    無礙分辨詢問員警與丁○○之問答內容；全程連續錄音錄影
    ，於詢問開始後約44分鐘處，因錄音時間過長，中斷暫停轉
    換，光碟第一片至此結束，光碟第二片接續開始錄音錄影，
    問答過程與筆錄內容銜接無誤，此過程亦記明於警詢筆錄。
    (二)、勘驗警詢錄影畫面，丁○○全程連續陳述，眼神穩定，
    對答無礙，其神態雖略顯拘謹、不安，遇員警筆錄記述有疑
    義處則會提出疑問並加以解釋（如於『光碟一』進行14分許
    ，辯稱警方扣押之掌心雷半成品係模型槍、道具槍），核無
    調查證據聲請狀中所述因睡眠不足及吸食安非他命致警詢中
    被告『意識不清』之情形；另詢問過程中雖警員有不耐煩催
    促回答，然亦未見有強暴、脅迫等不正詢問之狀況。(三)、經
    勘驗警詢錄音，雖非逐字逐句紀錄，惟核其問答意旨與警詢
    筆錄記述並無不符。(四)、詢問前之人別詢問、涉嫌罪名及權
    利告知、夜間詢問之同意，並詢問後給與瀏覽筆錄內容並簽
    名捺印等警方義務均有踐行，與刑事訴訟法規定核無違誤。
    」有勘驗筆錄一份在卷足參（見原審卷第72頁），原審並當
    庭摘要播放警訊光碟片二片，被告亦表示對該光碟片及勘驗
    筆錄無意見。另原審依聲請向臺灣臺中看守所函查被告於93
    年9月15 日因案入所時之身心狀況，有無神智或意識不清等
    有關精神方面之異常現象等事項，亦據該所函覆：「本所收
    容人丁○○（年籍資料略） ，有關其93年9月15日入所時之
    身心狀況，經於94年8月4日，請本所特約醫師王明祥，就調
    閱之歸檔病歷資料審視後簽註：『查被告丁○○ 93年9月15
    日入所，精神狀態正常。』」等語，亦有該所94年8月4日中
    所坤衛字第0940004062號函附卷足憑（見原審卷第59至63頁
    ）。依照上開勘驗及函查之結果，足認被告於警詢時之精神
    狀態正常，自白之任意性並無可疑之處。又被告雖另稱當時
    懷疑是否確為警察云云，惟以其所述情節，警員既已表明身
    分，則猶向警表示要給錢給警員，並要求放其一馬，則其有
    使公務員違背職務之事項，向公務員行求賄賂之犯意，至為
    明顯。從而，被告事後翻異其詞，否認有行賄之犯行，要屬
    飾卸之詞，不足採信，其此部分犯行亦堪認定。
三、查海洛因業經毒品危害防制條例第2條第2項明定為第一級毒
    品，核被告丁○○販賣海洛因之行為，係犯毒品危害防制條
    例第4條第1項之販賣第一級毒品罪。其販賣前後持有第一級
    毒品海洛因之低度行為，應為販賣之高度行為所吸收，不另
    論罪。被告先後二次販賣第一級毒品之犯行，時間緊接、方
    法相同，觸犯構成要件相同之罪名，顯係基於概括犯意反覆
    為之，為連續犯，依刑法第56條規定論以一罪。惟因販賣第
    一級毒品罪，其法定刑為死刑或無期徒刑，依刑法第64條第
    1項、第65條第1項規定，不得加重，是被告雖有連續犯之情
    形，依法仍不得加重，附此說明。再販賣第一級毒品罪之法
    定本刑為死刑或無期徒刑，被告所販賣第一級毒品海洛因之
    單價為三千元，所得不多，數量非鉅，其犯罪情節尚屬輕微
    ，只因一時貪念，致罹法定刑為死刑或無期徒刑之重典，相
    對於長期大量販賣毒品之大毒梟而言，被告對社會治安及國
    民健康之危害較小，倘亦處以死刑或無期徒刑，不免過苛，
    且無從與前開大毒梟之惡行有所區隔，是其犯罪情狀相較於
    法定之重刑，在客觀上足以引起一般人之同情，情節尚堪憫
    恕，爰依刑法第59條之規定，酌量減輕其刑。另查被告為非
    依據法令從事公務之人員，亦非受公務機關委託承辦公務之
    人，業經核對其身分無訛。而被告對於依據法令從事刑事偵
    防工作之員警丙○○、乙○○表示願意交付現金十二萬一千
    元，以換取警方之不予追究，核其所為係犯貪污治罪條例第
    11條第3項、第1項對於依據法令從事公務之人員，關於違背
    職務之行為，行求賄賂罪。被告於偵查中自白其犯罪，應依
    貪污治罪條例第11條第4 項規定減輕其刑，不因其之後於法
    院審理中翻異前詞而有影響。
四、原審審酌被告有傷害之犯罪紀錄，有臺灣臺中地方法院檢察
    署刑案資料查註紀錄表及臺灣高等法院被告全國前案紀錄表
    前開紀錄表等件附卷可稽，堪認其品行不佳；被告販賣第一
    級毒品海洛因，助長毒品在社會上流通，且嚴重者足以使購
    買施用者導致精神障礙、性格異常，甚至造成生命危險之生
    理成癮性及心理依賴性，戕害國民身心健康；又對執法之警
    察人員行賄，除心存僥倖企求規避刑責，心態甚可訾議外，
    亦污染執法人員廉潔之品格及操守，妨害司法之公正性，皆
    屬不當；被告年輕力壯，不思以正當途徑合法掙取金錢，企
    圖以販賣第一級毒品海洛因以獲取高利，犯罪後猶飾詞狡辯
    ，及就行賄罪部分，雖於偵查中自白，但於原審審理時卻又
    砌詞卸責，否認犯行，均難認有何悔意，且態度亦屬不佳等
    一切情狀，援引毒品危害防制條例第4條第1項，貪污治罪條
    例第11條第3項、第1項、第4項、第17條，刑法第11條、第5
    6條、第55條、第59條、第51條第5款、第37條第2項， 分別
    量處有期徒刑八年六月、一年，並與違反槍砲彈藥刀械管制
    條例部分，合併定其應執行之刑。另就行賄罪部分，並依貪
    污治罪條例第17條、刑法第37條第2 項規定，諭知褫奪公權
    二年。並以扣案之海洛因六包 （淨重11.62公克，空包裝重
    4.09公克）、海洛因二包 （警方秤量毛重共計0.7公克），
    前者為被告所持有，後者則為被告販賣後由許恭敏所持有，
    其內容物皆為毒品危害防制條例第2條第2項規定之第一級毒
    品，依同條例第18條第1 項前段規定，不問屬於犯人與否，
    均沒收銷燬之。至包裝前開海洛因之空袋八個，其中六個係
    被告所有供本件犯罪所用之物，應依刑法第38條第1項第2款
    規定宣告沒收；另二個則已販賣予許恭敏，非被告所有之物
    ，不予宣告沒收。扣案之電子秤一個、研磨機一臺、空塑膠
    袋一批、糖粉一包、筆記本（小本）一本及未扣案之手機一
    支（含SIM 卡一張，但門號不詳，為NOKIA 6600型式，價值
    一萬三千元），為被告所有，業據被告供明在卷，而該等物
    品確供本件販賣第一級毒品犯罪所用之物（分裝海洛因、聯
    絡販賣海洛因事宜） ，依毒品危害防制條例第19條第1項規
    定宣告沒收。其中手機一支，因未扣案（門號不詳，為NOKI
    A 6600型式，價值一萬三千元），如全部或一部不能沒收時
    ，應追徵其價額。被告販賣予許恭敏第一級毒品海洛因二次
    ，得款合計六千元，雖未扣案（無積極證據可資證明包含在
    本件查扣之十二萬一千元內），依毒品危害防制條例第19條
    第1 項之規定宣告沒收，如全部或一部不能沒收，以其財產
    抵償之。被告行賄之賄款十二萬一千元，係被告所有供犯本
    罪所用之物，併依刑法第38條第1項第2款諭知沒收。並說明
    扣案之模型器（環狀鐵圈）一組、筆記本（大本）一本之物
    ，雖為被告所有之物，為被告供明在卷，然查無其他更積極
    證據足資證明為本件犯罪所用之物，不予宣告沒收；另扣案
    之安非他命六包（警方秤量毛重16.7公克）、大麻煙草三包
    （淨重8.95公克，空包裝重2.16公克）、吸食毒品工具一批
    、大麻種子培養盆一個，則分屬被告其他犯罪之物或工具，
    係該等案件之重要證物，與本件所起訴之販賣毒品海洛因無
    涉，為免他案之重要證物有滅失之虞，以致影響偵審程序，
    不予宣告沒收或銷燬之。並說明被告另涉無償轉讓安非他命
    予許恭敏犯行部分，因未經檢察官起訴，且與本案並無裁判
    上一罪關係，無從據以審理，應由檢察官另行處置之旨。認
    事用法俱無不合，量刑亦屬妥適，被告就販賣第一級毒品、
    行賄部分上訴，仍執前詞否認犯罪，並無可取，其上訴為無
    理由，應予駁回。
據上論結，應依刑事訴訟法第368條，判決如主文。
本案經檢察官甲○○到庭執行職務。
中    華    民    國    95    年    4     月    6     日
              刑事第五庭  審判長法  官  袁  從  楨
                                法  官  姚  勳  昌
                                法  官  郭  同  奇
上列正本證明與原本無異。
如不服本判決應於收受送達後十日內向本院提出上訴書狀，其未
敘述上訴之理由者並得於提起上訴後十日內向本院補提理由書（
均須按他造當事人之人數附繕本）。
                                書記官  康  孝  慈
中    華    民    國    95    年    4     月    7     日
                                                      Ｒ


司法院資訊處製作；財團法人民間司法改革基金會備份。
